【裁判字號】    89,上易,1274
【裁判日期】    890621
【裁判案由】    詐欺
【裁判全文】
臺灣高等法院刑事判決                          八十九年度上易字第一二七四號
    上  訴  人  臺灣桃園地方法院檢察署檢察官
    被      告  乙○○
右上訴人因被告詐欺案件，不服臺灣桃園地方法院八十八年度易字第二四一一號，中
華民國八十九年二月十六日第一審判決（起訴案號：臺灣桃園地方法院檢察署八十八
年度偵字第一０一五０號）提起上訴，本院判決如左：
    主  文
原判決撤銷。
乙○○連續以詐術得財產上不法之利益，處拘役伍拾日。
    事  實
一、乙○○意圖為自己不法之利益，基於概括之犯意，於民國八十七年十月間在桃園
    縣龍潭鄉○○村○○路三八０巷七弄五之一號向甲○○○佯稱每月會給付租金新
    台幣（下同）七千元，使甲○○○陷於錯誤，誤以為乙○○會依約給付房租，而
    自八十七年十一月一日起將該上開房屋租給乙○○，惟乙○○承租該屋後均未給
    付租金，經甲○○○一再催討亦置之不理，乙○○復基於前揭之概括犯意，於八
    十八年三月間在同址對甲○○○偽稱因前開房屋太貴，要求甲○○○改租其位於
    同巷七弄九之三號之房屋，租金每月六千元，甲○○○仍不疑有詐，而將該屋租
    給乙○○，詎乙○○租後仍拒不繳房租，且於二個月後不知去向，甲○○○至此
    始知受騙。
二、案經甲○○○訴請台灣桃園地方法院檢察署檢察官偵查起訴。
    理  由
一、訊據被告坦承未依約給付租金，惟矢口否認有詐欺得利犯行，辯稱係告訴人主動
    叫其過去住的云云。惟查右揭事實業據告訴人指訴綦詳，並有租賃契約書一份在
    卷可稽。而卷附租賃契約書其上明白記載每月租金七千元，嗣被告改租四樓部分
    ，雖未簽訂書面租約，惟被告對每月租金六千元亦無爭執，顯見告訴人出租房屋
    之目的仍在收取租金，並非無償借與被告使用，而被告與之簽訂租約，自屬同意
    按月給付租金。被告復自承租屋當時以臨時工為業，收入不穩，參諸其自租屋後
    從未給付租金，足徵被告於租屋之始即無給付租金之意，並隱瞞此情與告訴人簽
    訂租約，嗣再改租四樓，仍佯稱同意給付租金，其有施用詐術及不法利益意圖灼
    然至明。被告空言否認，洵無足採。罪証明確，其犯行堪以認定。
二、核被告所為，係犯刑法第三百三十九條第二項之詐欺得利罪。其先後二次詐欺得
    利犯行，時間緊接，犯罪構成要件相同，顯係基於概括犯意為之，應依連續犯規
    定論以一罪，並依法加重其刑。原審誤為被告無罪之判決，公訴人據此上訴指摘
    原判決不當，為有理由，應由本院予以撤銷改判。爰審酌被告為圖自己不法利益
    ，佯向告訴人租屋，卻未給付租金，迄至八十九年四月二十六日始清償六千元，
    等一切情狀，量處如主文所示之刑，以示懲儆。
據上論斷，應依刑事訴訟法第三百六十九條第一項前段、第三百六十四條、第二百九
十九條第一項前段、刑法第五十六條、第三百三十九條第二項、罰金罰鍰提高標準條
例第一條前段，判決如主文。
本案經檢察官郭弘佑到庭執行職務。
中      華      民      國    八十九    年      六      月    二十一    日
                              臺灣高等法院刑事第十三庭
                                  審判長法  官  常  尚  信
                                        法  官  周  占  春
                                        法  官  盧  彥  如
右正本證明與原本無異。
不得上訴。
                                        書記官  蘇  文  正
中      華      民      國    八十九    年六      月    二十三    日
附錄：本判決論罪科刑法條全文
刑法第三百三十九條第二項：
以前項方法得財產上不法之利益或使第三人得之者亦同。


司法院資訊處製作；財團法人民間司法改革基金會備份。
